【裁判字號】    99,台聲,1305
【裁判日期】    991216
【裁判案由】    損害賠償等聲請再審
【裁判全文】
最高法院民事裁定            九十九年度台聲字第一三○五號
聲  請  人  微窗科技股份有限公司
法定代理人  郭秀娥
訴訟代理人  戴碩甫律師
上列聲請人因與高愛增間請求損害賠償等事件，對於中華民國九
十九年八月二十日本院裁定（九十九年度台上字第一五五九號）
，聲請再審，本院裁定如下：
    主  文
聲請駁回。
聲請訴訟費用由聲請人負擔。
    理  由
本件聲請人主張本院九十九年度台上字第一五五九號確定裁定（
下稱原確定裁定）有民事訴訟法第四百九十六條第一項第一款適
用法規顯有錯誤之再審事由，對之聲請再審，無非以：伊於前訴
訟程序係依民事訴訟法第四百六十九條第六款規定，對於台灣高
等法院九十九年度勞上字第五號判決（下稱原第二審判決）提起
第三審上訴，未以同法第四百六十九條之一規定為據，上訴理由
狀自無須依民事訴訟法第四百七十條第二項第三款規定，具體敘
述為從事法之續造，確保裁判上一致性或其他所涉及之法律見解
具有原則上重要性之理由。原確定裁定以伊未表明該款理由為由
，裁定駁回伊上訴，適用法規顯有錯誤。又伊已發給相對人高愛
增服務證明書，相對人之請求權已不存在，欠缺權利保護要件，
原確定裁定未駁回相對人之請求，亦有適用法規顯有錯誤之再審
事由等語，為其論據。
惟查聲請人於前訴訟程序提起第三審上訴，除表明原第二審判決
理由不備、理由矛盾外，並稱相對人於原第二審係為訴之變更，
無民事訴訟法第二百五十六條規定之適用，並援引民事訴訟法第
三百八十八條規定，指原第二審為訴外裁判，係屬違法，復謂相
對人之請求權不存在，不備權利保護要件，法院應依職權調查等
語（見民國九十九年八月十七日提出之上訴理由追加狀），顯係
併以民事訴訟法第四百六十九條所列各款外之事由提起上訴，是
原確定裁定認其應依同法第四百七十條第二項第三款規定，具體
敘述為從事法之續造、確保裁判之一致性或其他所涉及之法律見
解具有原則上重要性之理由，於法並無不合。又原第二審判決理
由已說明依聲請人出具之服務證明書內容，未能認其已依勞動基
準法第十九條規定履行，相對人仍得依該規定請求聲請人給付，
聲請人提起第三審上訴，僅泛謂相對人已無請求權存在云云，並
未依上開規定，表明上訴理由，則原確定裁定認其上訴為不合法
，亦難謂適用法規顯有錯誤，聲請人對之聲請再審，非有理由。
據上論結，本件再審之聲請為無理由。依民事訴訟法第五百零七
條、第五百零二條第二項、第九十五條、第七十八條，裁定如主
文。
中    華    民    國  九十九  年   十二   月   十六   日
                      最高法院民事第一庭
                          審判長法官  李  慧  兒  
                                法官  高  孟  焄  
                                法官  劉  靜  嫻  
                                法官  袁  靜  文  
                                法官  魏  大  喨  
本件正本證明與原本無異
                                      書  記  官  
中    華    民    國  九十九  年   十二   月  二十八  日
                                                       s

司法院資訊處製作；財團法人民間司法改革基金會備份。
